# 请教陈版：已票据出资

提问人：跨度防护 时间：2017-11-04 14:57:53
请教陈版：IPO公司母公司以部分应收票据对子公司出资，请问这种方式有何影响？如何补救？

回答人：chenyiwei
不可以。一方面应收票据是对第三方的债权，用于出资存在障碍；其次票据的背书转让需以真实的商品购销交易为前提，而以票据出资不满足该条件，也不符合票据给付需交付对价的要求。解决办法是用等额现金补足。

提问人：跨度防护 时间：2017-11-06 11:22:14
补足的话，子公司账务处理为：借 银行存款 贷：资本公积；母公司怎么做帐呢，增加长投会导致账面投资金额与对方实收资本及注册资本存在差异，怎么处理呢？

回答人：chenyiwei
就计入长投即可。从来没有规定长投成本需和对应的实收资本或注册资本份额一致。

提问人：跨度防护 时间：2017-11-07 10:48:11
陈版，这个瑕疵是否可以这样处理：子公司将票据归还，同时母公司再补足该出资。如果子公司已将票据背书或贴现，子公司需归还现金。如果这样可行，双方又如何做账呢？

回答人：chenyiwei
也可以这样处理。根据具体达到处理操作就可以得出如何进行会计处理。

提问人：跨度防护 时间：2017-11-09 09:54:49
请教陈版：实际操作时，子公司归还现金，母公司再补足出资，我理解可以这样处理：(1)子公司，归还时，借：实收资本 贷：银行存款；收到补足资金时，借：银行存款 贷：实收资本；（ 2 ）母公司，收到瑕疵出资款时，借：银行存款 贷：长期股权投资；补足瑕疵出资时，借：长期股权投资 贷：银行存款。为了保证母公司投资比例的连续性，上述银行转账在同一天完成。但这样看下来，好像就是过下账，能解决票据出资瑕疵问题吗？另外子公司这样处理，会不会出发减资程序？

回答人：chenyiwei
我理解出资问题在很大程度上涉及法律形式的规范性问题。你的处理总体上没有问题，可以和律师、券商协商，各中介机构对此达成一致。